臺灣臺北地方法院民事裁定　　　　　 100年度勞小上字第22號
上　訴　人　優派人力資源顧問股份有限公司
法定代理人　黃維量
訴訟代理人　陳惠蘭
被　上訴人　陳秀惠
訴訟代理人　沈以軒律師
　　　　　　王立中律師
上列當事人間請求給付資遣費等事件，上訴人對於中華民國一百
年八月五日本院簡易庭100年度北勞小字第32號第一審判決提起
上訴，本院裁定如下：
    主  文
上訴駁回。
第二審訴訟費用新臺幣壹仟伍佰元由上訴人負擔。
    理  由
一、按對於小額程序之第一審裁判之上訴，非以其違背法令為理
    由，不得為之；又提起上訴，上訴狀內應記載上訴理由，表
    明原判決所違背之法令及其具體內容，暨依訴訟資料合於該
    違背法令之具體事實，民事訴訟法第436條之24第2項、第43
    6條之25分別定有明文。且所謂違背法令，依同法第436條之
    32第2項準用第468條及第469條第1款至第5款規定，即依同
    法第468條規定，判決不適用法規或適用不當者，為違背法
    令；依同法第469條規定，判決有該條所列第1款至第5款情
    形之一者，為當然違背法令。是當事人提起上訴，如以同法
    第469條所列第1至5款為理由時，其上訴狀或理由書應表明
    該判決有合於各該條款規定情形之具體內容，及係依何訴訟
    資料合於該違背法令之具體事實。如依同法第468條規定，
    以原判決有不適用法規或適用法規不當為理由時，其上訴狀
    或理由書應表明該判決所違背之法令條項，或有關判例、解
    釋字號，或成文法以外之習慣或法理等及其具體內容，暨係
    依何訴訟資料合於該違背法令之具體事實。上訴狀或理由書
    如未依上述方式表明，或其所表明者顯與上開法條規定不合
    時，即難認為已合法表明上訴理由，其上訴自非合法，最高
    法院71年台上字第314號著有判例可資參照。
二、上訴意旨略以：
(一)按當事人互相表示意見一致者，無論其為明示或默示，契約
    即為成立，民法第153條第1項訂有明文。上訴人營業範圍及
    所營事業均為人力派遣，又被上訴人於民國99年11月22日簽
    具之留任意願書已表明不願意繼續接受派遣工作後，上訴人
    即與其進行離職面談而同意其離職，隨後亦依員工離職流程
    辦理交接，被上訴人不願接受派遣工作之意願書自生效力，
    雙方應係合意終止勞動契約。如被上訴人依勞動基準法第14
    條第1項第6款為事由，終止勞動契約，依該法第17條請求上
    訴人給付資遣費，卻又未能舉證其留任意願表示有遭詐欺、
    脅迫之情事，仍應認雙方以合意終止勞動契約，不應事後藉
    故反悔。
(二)原審認被上訴人於99年12月13日係向上訴人表示有留任意願
    ，僅係不接受核銷之工作內容。然查，上訴人派遣被上訴人
    至高屏澎東就業服務中心（下稱就服中心）時簽訂之派遣執
    行人僱傭契約書第1條第2項約定：「要派單位（即就服中心
    ）得依需求在事先取得甲方（即上訴人）同意下，要派單位
    亦有變更或增加乙方（即被上訴人）之工作內容，工作條件
    或委任等權利。」，該專案工作內容從99年4月起即包括專
    案業務之核銷工作，無一例外。上訴人亦在補充資料書狀中
    證實被上訴人上下班時間正常，未有超時工作之情形，是以
    在工作內容固定不能調整的狀況下，被上訴人100年願意留
    任之條件為不可能亦不合理，從而工作內容既不可能有任何
    改變，被上訴人於系爭留任意願書之意願當未有任何改變。
    再者，上訴人於99年12月最後一次面談中清楚告知被上訴人
    ，100年工作內容不變即該專案為跨年度之持續性專案，必
    須承接99年度核銷之工作內容，此由被上訴人準備（一）狀
    中提及「被告卻一直要求原告要作99年的不合理核銷」等語
    ，即可得知。則上訴人接受被上訴人於系爭留任意願書表達
    之離職意願，並無矛盾。況且被上訴人離職前已清楚明白告
    知所有同仁其離職意願，並與鳳山就服站小組長吳素秋平和
    辦理交接事宜，被上訴人於100年01月26日之勞資爭議調解
    紀錄中清楚表示「業務變動業務量增加，以致不接受續約。
    」，均足證本案確有終止勞動契約之合意，被上訴人於離職
    後反稱遭強迫離職要求資遣費，又稱上訴人以合約到期不續
    聘為由將其資遣，亦與協調紀錄中之說法不同，難認可採。
三、經查，上訴理由僅係就原審判決認定被上訴人未以系爭留任
    意願書表示離職之意，本件係由上訴人於99年12月15日向被
    上訴人表示兩造派遣契約於12月30日到期即不續聘一事之證
    據取捨、認定事實之職權行使，指摘其為不當，並未具體說
    明原判決究有何不適用法規或適用法規不當之情形，自難認
    上訴理由對原判決之如何違背法令已有具體之指摘，揆諸前
    揭說明，應認其上訴為不合法，應予駁回。
四、本件第二審訴訟費用，確定為如主文第2項所示金額。
五、據上論結，本件上訴為不合法。爰依民事訴訟法第436條之
    32第1項、第2項、第444條第1項前段、第436條之19第1項、
    第95條、第78條，裁定如主文。
中    華    民    國  100    年    10    月    13    日
                  勞工法庭    審判長法  官   郭美杏
                                    法  官   林晏如
                                    法  官   趙雪瑛
以上正本係照原本作成。
本裁定不得抗告。
中    華    民    國   100    年    10    月    17    日
                                    書記官   廖素芳